【裁判字號】    95,訴,197
【裁判日期】    950410
【裁判案由】    違反槍砲彈藥刀械管制條例
【裁判全文】
臺灣臺南地方法院刑事判決               95年度訴字第197號
公  訴  人  臺灣臺南地方法院檢察署檢察官
被      告  甲○○
指定辯護人  許永明  律師
上列被告因違反槍砲彈藥刀械管制條例案件，經檢察官提起公訴
（九十五年度偵字第一○五五號），本院判決如下：
    主  文
甲○○未經許可，持有可發射子彈具有殺傷力之改造手槍，累犯
，處有期徒刑參年肆月，併科罰金新臺幣拾萬元，罰金如易服勞
役，以新臺幣玖佰元即銀元參佰元折算壹日。扣案仿ＦＮ廠半自
動手槍製造之槍枝換裝土造金屬槍管改造而成之改造手槍壹枝（
槍枝管制編號0000000000號，含彈匣壹個）沒收之。
    事  實
一、甲○○前因違反麻醉藥品管理條例，經臺灣高等法院高雄分
    院以八十三年度上訴字第二○八○號判決有期徒刑六年四月
    ，上訴最高法院後經該院以八十四年度臺上字第二七三二號
    判決上訴駁回確定，入獄服刑後於民國八十六年十一月八日
    縮短刑期假釋出獄付保護管束，並於九十年六月二十六日假
    釋期滿未經撤銷假釋視為執行完畢。猶不知悔改，明知可發
    射子彈具有殺傷力之改造槍枝，為槍砲彈藥刀械管制條例第
    四條第一項第一款所稱之槍砲，係屬法令所規定之管制物品
    ，非經中央主管機關許可不得持有之，竟於九十三年九至十
    月間，在臺南縣下營鄉玄天上帝廟前，向綽號「阿堯」不詳
    姓名之男子，以新臺幣（下同）五萬元之代價，購買具有殺
    傷力之改造手槍（槍枝管制編號0000000000，含
    彈匣一個）一枝後，未經許可而持有上開槍枝。嗣於九十四
    年十月二十一日晚上九時五十分許，在臺南縣歸仁鄉○○路
    與忠孝南路交岔路口，為警盤查並扣得前開改造手槍一枝。
二、案經臺南縣警察局歸仁分局報告臺灣臺南地方法院檢察署檢
    察官偵查起訴。
    理  由
一、上揭犯罪事實，迭據被告甲○○於警詢時、偵查中及本院審
    理時坦承不諱，並有臺南縣警察局歸仁分局扣押書、臺南縣
    警察局歸仁分局搜索扣押筆錄、扣押物品清單各一份（見臺
    南縣警察局歸仁分局南縣歸警偵字第○九四一○○○一二八
    號刑案偵查卷宗第十三頁至第十五頁、臺灣臺南地方法院檢
    察署九十四年度核交字第一二一七號偵查卷宗第九頁）等在
    卷可稽。復查，警方於被告甲○○繫於腰部之黑色霹靂腰包
    內所查扣之改造手槍一枝（槍枝管制編號00000000
    00，含彈匣一個），經送內政部警政署刑事警察局以性能
    檢驗法及試射法鑑定結果，送鑑改造手槍一枝（槍枝管制編
    號0000000000號），認係由仿ＦＮ廠半自動手槍
    製造之槍枝換裝土造金屬槍管改造而成之改造手槍，機械性
    能良好，可供擊發適用子彈使用，認具殺傷力等情，有內政
    部警政署刑事警察局九十四年十一月四日刑鑑字第○九四○
    一六四四六三號槍彈鑑定書在卷可稽，足徵扣案之被告所持
    有之改造手槍一枝具有殺傷力，應屬槍砲彈藥刀械管制條例
    第四條第一項第一款所管制之物品無訛。綜上開所查事證，
    足認被告自白核與事實相符，本件事證明確，被告犯行洵堪
    認定。
二、按槍砲彈藥刀械管制條例於九十四年一月二十六日經總統以
    華總一義字第○九四○○○一○一○一後修正公布，並於同
    年一月二十八日生效，惟按未經許可持有可發射子彈具有殺
    傷力之槍枝、子彈，其持有之繼續，為行為之繼續，而非狀
    態之繼續，亦即一經持有該槍彈，罪即成立，但其犯罪行為
    之完結須繼續至持有行為終了時為止。最高法院九十二年度
    臺非字第九一號判決參照。查被告甲○○雖於九十三年十月
    間起即持有上開改造手槍，然其持有行為繼續至九十四年十
    月二十一日晚上九時五十分許，參諸上揭說明，此部分並無
    新舊法比較之問題，而應依九十四年一月二十六日修正公布
    施行之現行法論處，合先敘明。是核被告甲○○所為，係犯
    槍砲彈藥刀械管制條例第八條第四項未經許可持有可發射子
    彈具有殺傷力之改造手槍罪。又被告甲○○前因違反麻醉藥
    品管理條例，經臺灣高等法院高雄分院以八十三年度上訴字
    第二○八○號判決有期徒刑六年四月，上訴最高法院後經該
    院以八十四年度臺上字第二七三二號判決上訴駁回確定，入
    獄服刑後於八十六年十一月八日縮短刑期假釋出獄付保護管
    束，並於九十年六月二十六日假釋期滿未經撤銷假釋視為執
    行完畢等情，有臺灣高等法院被告全國前案紀錄表及臺灣臺
    南地方法院檢察署刑案資料查註紀錄表各一份附卷可按，其
    受有期徒刑之執行完畢，五年以內再犯本件有期徒刑以上之
    罪，為累犯，應依刑法第四十七條加重其刑。本案扣案之彈
    匣一個為上開手槍之構成部分，有上開手槍及彈匣之照片四
    幀在卷可參（見臺南縣警察局歸仁分局南縣歸警偵字第○九
    四一○○○一二八號刑案偵查卷宗第二十七頁、及臺灣臺南
    地方法院檢察署九十四年度核交字第一二一七號偵查卷宗第
    八頁），並非單獨存在，故不另論同條例第十三條第四項之
    未經許可持有槍彈之主要組成零件罪，附此敘明。爰審酌被
    告甲○○持有扣案改造手槍之期間非長，且於持有之期間並
    未持槍犯他案並造成他人傷亡，及其犯後於警詢、偵查中及
    本院審理時均坦承犯行、態度尚佳等一切情狀，量處如主文
    所示之刑，並就罰金部分，諭知易服勞役之折算標準，以示
    懲儆。
三、末查，送鑑改造手槍一枝（槍枝管制編號00000000
    00號，含彈匣一個），係違禁物，應依刑法第三十八條第
    一項第一款之規定宣告沒收。至本案另扣得之改造子彈十顆
    認均係由直徑八點九三ＭＭ、長度一八點一七ＭＭ金屬彈殼
    及直徑七點八八金屬彈頭組合而成之土造子彈（採樣一顆測
    量），採樣三顆試射，均無法擊發，認均不具殺傷力等情，
    有前開內政部警政署刑事警察局槍彈鑑定書可稽，既經鑑定
    認均不具殺傷力，即非違禁物，爰不諭知沒收，附此敘明。
據上論斷，應依刑事訴訟法第二百九十九條第一項前段，槍砲彈
藥刀械管制條例第八條第四項，刑法第四十七條、第十一條前段
、第四十二條第一項、第三十八條第一項第一款，罰金罰鍰提高
標準條例第二條，現行法規所定貨幣單位折算新臺幣條例第二條
，判決如主文。
本案經檢察官乙○○到庭執行職務。
中    華    民    國    95    年    4     月    10    日
                刑事第九庭  審判長法官  蔡  奇  秀
                                  法官  黃  欣  怡
                                  法官  楊  佳  祥
以上正本證明與原本無異。
如不服本判決，應於收受送達後10日內向本院提出上訴書狀（應
附繕本）。
                                書記官  顏  惠  華
中    華    民    國    95    年    4     月    10    日
附錄本案論罪科刑法條全文：
槍砲彈藥刀械管制條例第八條：
未經許可，製造、販賣或運輸鋼筆槍、瓦斯槍、麻醉槍、獵槍、
空氣槍或第四條第一項第一款所定其他可發射金屬或子彈具有殺
傷力之各式槍砲者，處無期徒刑或五年以上有期徒刑，併科新臺
幣一千萬元以下罰金。
未經許可，轉讓、出租或出借前項所列槍枝者，處五年以上有期
徒刑，併科新臺幣一千萬元以下罰金。
意圖供自己或他人犯罪之用，而犯前二項之罪者，處無期徒刑或
七年以上有期徒刑，併科新臺幣一千萬元以下罰金。
未經許可，持有、寄藏或意圖販賣而陳列第一項所列槍枝者，處
三年以上十年以下有期徒刑，併科新臺幣七百萬元以下罰金。第
一項至第三項之未遂犯罰之。


司法院資訊處製作；財團法人民間司法改革基金會備份。
